【裁判字號】    98,消債更,5
【裁判日期】    980116
【裁判案由】    聲請更生程序
【裁判全文】
臺灣彰化地方法院民事裁定             98年度消債更字第5號
聲請人即
債 務 人  甲○○原名陳淑英.
上列當事人因消費者債務清理事件聲請保全處分，本院裁定如下
：
    主  文
聲請駁回。
    理  由
一、按法院就更生之聲請為裁定前，得因利害關係人之聲請或依
    職權，以裁定為保全債務人財產、限制債權人對於債務人行
    使債權，及停止對於債務人財產強制執行程序之保全處分，
    消費者債務清理條例第19條第1 項第1 、2 、3 款定有明文
    。而上開消費者債務清理條例第19條第1 項第1 款所稱保全
    處分，應係為防止債務人財產減少，以債務人為對象，限制
    其處分財產之保全；同條第2 款、第3 款，則係基於維持債
    權人間之公平受償，使債務人有重建更生之機會，以債權人
    為對象，限制其行使債權、聲請強制執行所為之保全。是法
    院就更生之聲請為裁定前，自應依債務人之財產狀況，就保
    全處分對債務人更生目的達成之促進，及保全處分實施就相
    關利害關係所生影響，兼顧債權人權益，避免債務人惡意利
    用保全處分，阻礙債權人行使權利，或作為延期償付手段之
    可能性，綜合比較斟酌，決定有無以裁定為保全處分之必要
    。
二、本件聲請意旨略以：聲請人業已向本院聲請更生，因債權人
    已向本院對債務人聲請支付命令，故請求本院裁定為下列事
    項之保全處分：(一)債務人財產之保全處分。(二)對於債務人財
    產強制執行之停止。(三)其他必要之保全處分等語。
三、經查，債務人甲○○（原名陳淑英）主張其所負債務之總額
    為新臺幣（下同）5,916,985 元，其中有擔保或有優先權之
    債權數額為5,051,000 元，而無擔保及無優先權債權數額為
    866,985 元，又其名下資產價值總計2,416,897 元，包括坐
    落高雄市○○區○○段229-152 號及229-208 地號之土地各
    一筆、坐落高雄市○○區○○里○○路506 巷17號之房屋一
    棟、對浩鑫股份有限公司之投資12,820元，及對聯華電子股
    份有限公司之投資16,720元，此有卷附財產及收入狀況說明
    書、債權人清冊及彰化縣地方稅務局全國財產稅總歸戶財產
    查詢清單可稽，可認大致屬實。而債務人之債權人萬泰商業
    銀行股份有限公司已向本院對債務人聲請支付命令，經本院
    以97年度司促字18987 號核發支付命令，固有本院索引卡查
    詢表在卷可憑；惟債務人所有財產並未經債權人向本院聲請
    強制執行，而前揭聲請支付命令僅係請求確定權利之程序，
    尚非請求實現權利之程序，故與消費者債務清理條例第19條
    為求防杜債務人財產減少之立法目的無關，且對於債務人經
    濟生活之更生重建目的更無影響，是債務人所為「債務人財
    產之保全處分」之請求，並非可採。復查：債務人之債權人
    尚未就債務人之財產聲請強制執行，已如前述，且聲請人之
    上開財產公告現值僅2,416,897 元，而有擔保及有優先權債
    權數額已達5,051,000 元，故債務人之財產縱經拍賣，於清
    償有擔保及有優先權債權之後應無餘額，是以，於全體無擔
    保及無優先權債權人間，亦無維持債權人間公平受償之必要
    ，是債務人所為「對於債務人財產強制執行之停止」之請求
    ，亦非可採。此外，債務人雖另為「其他必要之保全處分」
    之請求，惟債務人就此「其他」必要保全處分之內容及必要
    性，於本件聲請狀內隻字未提，是本院尚從審認其必要性而
    予以准許。從而，聲請人所為本件聲請，因其請求均無准許
    保全處分之必要而為無理由。
四、綜上所述，聲請人本件保全處分之聲請，於法即有未合，應
    予駁回，爰裁定如主文。
中    華    民    國    98    年    1     月    16    日
              民事第二庭    法      官  吳永梁
以上正本係照原本作成。
如不服本裁定，應於裁定送達後10日內，以書狀向本院提出抗告
，並繳納抗告費新臺幣1 千元
中    華    民    國    98    年    1     月    19    日
                            書  記  官  陳美敏


司法院資訊處製作；財團法人民間司法改革基金會備份。
